【裁判字號】    99,訴,845
【裁判日期】    990630
【裁判案由】    偽造文書
【裁判全文】
臺灣臺北地方法院刑事判決               99年度訴字第845號
公  訴  人  臺灣臺北地方法院檢察署檢察官
被      告  甲○○
上列被告因偽造文書案件，經檢察官提起公訴（99年度偵字第97
83號），本院判決如下：
    主  文
甲○○犯行使偽造私文書罪，累犯，處有期徒刑肆月，如易科罰
金，以新臺幣壹仟元折算壹日，在簽帳單商店存根聯上所偽造之
「CHAU」署押共貳枚，沒收。又共同犯行使偽造私文書罪，累犯
，處有期徒刑月，如易科罰金，以新臺幣壹仟元折算壹日，在
簽帳單商店存根聯上所偽造之「CHAU」署押壹枚，沒收。應執行
有期徒刑伍月，如易科罰金，以新臺幣壹仟元折算壹日，在簽帳
單商店存根聯上所偽造之「CHAU」署押共枚，沒收之。
    事實及理由
一、本件犯罪事實、證據除下列補充外，其餘均引用檢察官起訴
    書之記載：(一)犯罪事實部分：甲○○曾因詐欺案件，經臺
    灣板橋地方法院以96年度簡字第339號判決，判處有期徒刑6
    月、減刑為有期徒刑3月，嗣經上訴後撤回上訴確定，並於
    97年3月24日易科罰金執行完畢。(二)被告於本院準備程序
    及審理中之自白。
二、本件被告甲○○所犯之罪，其法定刑非死刑、無期徒刑、最
    輕本刑為3年以上有期徒刑以外之罪，亦非高等法院管轄第
    一審案件，被告於本院審理中就被訴事實為有罪之陳述，經
    告知被告簡式審判程序之旨，並聽取檢察官、被告之意見後
    ，本院合議庭裁定進行簡式審判程序，依刑事訴訟法第273
    條之2規定，本件證據調查，不受同法第159條第1項、第161
    條之2、第161條之3、第163條之1及第164條至第170條規定
    之限制，合先敘明。
三、按「簽帳單」係持卡人所簽署，用以證明所消費之金額，並
    同意依照信用卡使用規定，一經使用或訂購物品，均應按所
    示之全部金額，付款予發卡銀行之文書，屬於持卡人所製作
    之私文書（最高法院91年度臺上字第4531號判決意旨參照）
    。查被告持告訴人乙○○○之富邦銀行金融卡向如起訴書附
    表所示特約商店刷卡消費，於簽帳單商店存根聯上偽簽持卡
    人告訴人乙○○○之英文署名，表示其確認該等簽帳單記載
    之交易標的及金額，並向發卡銀行請求撥付消費款項予特約
    商店之意，復持以交付該特約商店店員而行使之，自足以生
    損害於該持卡人、特約商店及發卡銀行對於信用卡管理之正
    確性，核其所為，係犯刑法第216條、第210條之行使偽造私
    文書罪。其偽造署押，係偽造私文書之部分行為，偽造私文
    書之低度行為，又為行使偽造私文書之高度行為所吸收，均
    不另論罪。被告於附表編號3所示之行為，與不詳姓名年籍
    綽號「阿芳」之成年女子間，有犯意聯絡及行為分擔，應論
    以共同正犯。被告於附表編號1、2所示燦坤3C板橋中山店，
    盜刷告訴人乙○○○之富邦銀行金融卡詐取財物，時接緊隔
    4分鐘，係屬密接，乃係基於單一之犯意，於同一日內遂行
    同一計畫之犯行，侵害之法益又屬同一，於刑法評價上，屬
    接續犯，應論以包括一罪。至於如附表編3所示之行為，係
    被告為附表編號1、2所示之犯行後，隔日與綽號「阿芳」之
    成年女子共同犯之，犯罪方式不同，與前開犯行之時間亦非
    密接，因盜刷之特約商店亦不同，顯非基於同一犯意、同一
    計畫所為，自應予分論併罰。另被告有前揭事實欄所載之犯
    罪科刑及執行情形，有臺灣高等法院被告前案紀錄表存卷可
    參，5年以內故意再犯本件有期徒刑以上之罪，為累犯，應
    依刑法第47條第1項規定，加重其刑。爰審酌被告有多次詐
    欺前科，素行不良，竟未經其告訴人乙○○○之同意，持其
    金融卡刷卡向特約商店取得財物，危害金融信用交易秩序及
    發卡銀行、特約商店及持卡人之權益，惟犯後已坦承犯行，
    告訴人乙○○○於偵查中並表示要原諒被告等一切情狀，量
    處如主文所示之刑，諭知易科罰金之折算標準，並定其應執
    行刑及諭知易科罰金之折算標準。被告於如附表所示之時、
    地，在簽帳單商店存根聯上所簽之告訴人乙○○○之英文署
    名「CHAU」共3枚，為偽造之署押，應依刑法第219條規定宣
    告沒收；另偽造之商店存根聯簽帳單，因已交付行使於特約
    商店，而非屬被告所有之物，爰不另為沒收之諭知。
據上論斷，應依刑事訴訟法第273條之1第1項、第299條第1項前
段、第310條之2、第454條第2項，刑法第216條、第210條、第28
條、第47條第1項、第41條第1項前段、第51條第5款、第219條，
刑法施行法第1條之1第1項、第2項前段，判決如主文。
本案經檢察官蔡興華到庭執行職務。
中    華    民    國    99    年    6     月    30    日
                  刑事第十六庭  法  官  羅月君
上正本證明與原本無異。
如不服本判決應於收受送達後10日內向本院提出上訴書狀，並應
敘述具體理由；其未敘述上訴理由者，應於上訴期間屆滿後20日
內向本院補提理由書（均須按他造當事人之人數附繕本）「切勿
逕送上級法院」。
                                書記官  鄭淑丰
中    華    民    國    99    年    6     月    30    日
附錄本案論罪科刑法條全文
中華民國刑法第210條
（偽造變造私文書罪）
偽造、變造私文書，足以生損害於公眾或他人者，處 5 年以下
有期徒刑。
中華民國刑法第216條
（行使偽造變造或登載不實之文書罪）
行使第 210 條至第 215 條之文書者，依偽造、變造文書或登載
不實事項或使登載不實事項之規定處斷。

司法院資訊處製作；財團法人民間司法改革基金會備份。
